臺灣高雄地方法院民事判決　　　　　　　100年度訴字第652號
原　　　告　台新國際商業銀行股份有限公司
法定代理人　蔡榮棟
訴訟代理人　黃財發
被　　　告　蔡明桂
上列當事人間請求清償借款事件，本院於民國100 年4 月27日言
詞辯論終結，判決如下：
    主  文
被告應給付原告如附表所示之本金及利息。
訴訟費用由被告負擔。
本判決第一項得假執行。
    事實及理由
一、原告法定代理人於起訴時為吳清文，嗣於本院審理中變更為
    蔡榮棟，並具狀聲明承受訴訟，業據提出聲明承受訴訟狀為
    證，核無不合，應予准許。
二、原告主張：被告於民國87年10月與原告成立信用卡使用契約
    ，依約被告即得持系爭信用卡於特約商店簽帳消費，但依信
    用卡約定條款第15條、第16條約定，應於當期繳款截止日前
    向原告全部清償，或以循環信用方式繳付最低應繳金額，逾
    期清償者，依信用卡約定條款第16條之約定，除喪失期限利
    益外，應按所屬分級循環信用利率即週年利率20% 計算之利
    息。被告自90年6 月27日起即未依約繳息，迄今尚積欠原告
    本金210,283 元及自90年6 月27日起至清償日止之利息，迭
    經催討無效。為此，爰依信用卡使用契約及消費借貸法律關
    係，提起本件訴訟。並聲明：如主文第1項所示。
三、被告則以：其承認積欠如原告請求金額之債務，然原告於93
    年間以不當手法向其催討債務，造成其不願意清償等語，資
    為抗辯。並聲明：原告之訴駁回。
四、兩造不爭執事項：
  (一)被告自87年間向原告申請信用卡使用，目前尚積欠原告如附
    表所示金額及利息。
五、本件爭點：原告依信用卡使用契約及消費借貸法律關係，請
    求被告給付如附表所示金額及利息，有無理由？
  (一)按持卡人依其與發卡機構所訂立之信用卡使用契約，取得使
    用信用卡向特約商店簽帳消費之資格，並對發卡機構承諾償
    付帳款，而發卡機構則負有代持卡人結帳，清償簽帳款項之
    義務。此種持卡人委託發卡機構付款之約定，具有委任契約
    之性質，倘持卡人選擇以循環信用方式繳款，就當期應償付
    之帳款僅繳付最低應繳金額，其餘應付款項由發卡機構先行
    墊付，持卡人則依約定給付循環利息者，又具有消費借貨契
    約之性質，最高法院89年度台上字第1628號判決意旨參照。
    是持卡人對於銀行所支出之必要費用，或所為借貸之金額，
    依委任契約或消費借貸契約等規定均有清償之責甚明。
  (二)原告主張被告應給付附表所示金額及利息，雖為被告自認，
    然以前詞置辯。經查，被告自87年間向原告申請信用卡使用
    ，目前尚積欠原告如附表所示金額及利息乙節，為兩造所不
    爭，足見被告確有積欠原告上開債務，依上開說明，原告請
    求被告給付附表所示金額，即屬有據。而被告未能提出具體
    證據證明原告有何不當催收債款之情事，尚難據此推認被告
    所述為真，縱原告曾有向被告催收債款，亦非被告拒絕清償
    債務之理由，被告上開所辯，自非可採。
六、綜上所述，原告依信用卡使用契約及消費借貸法律關係，請
    求被告給付附表所示金額，為有理由，應予准許。
七、本件所命給付之金額未逾500,000 元，依民事訴訟法第389
    條第1 項第5 款之規定，自應依職權宣告假執行。
八、本件事證已臻明確，兩造其餘攻擊防禦方法或舉證，經審酌
    後，認與判決結果不生影響，爰不逐一論列，併此敘明
九、據上論結，本件原告之訴為有理由，依民事訴訟法第389 條
    第1 項第5 款、第78項、第87條第1 項規定，判決如主文。
中    華    民    國   100    年    4     月    29    日
                  民事第五庭  法  官    何佩陵
正本係照原本作成。
如不服本判決，應於送達後20日內，向本院提出上訴狀並表明上
理由（須附繕本）。如委任律師提起上訴者，應一併繳納上訴審
裁判費。
中    華    民    國   100    年    4     月    29    日
                              書記官    陳喜苓
┌───────────────────────────┐
│附表一：                                              │
├──┬──────┬──────┬─────┬────┤
│編號│應給付金額  │利息起迄日  │  利率    │        │
│    │            │            │          │        │
├──┼──────┼──────┼─────┼────┤
│1   │新台幣      │90年6 月27日│年息20%   │        │
│    │210,283元   │起至清償日止│          │        │
└──┴──────┴──────┴─────┴────┘